【裁判字號】    94,易,790
【裁判日期】    950301
【裁判案由】    傷害
【裁判全文】
臺灣士林地方法院刑事判決               94年度易字第790號
公  訴  人  臺灣士林地方法院檢察署檢察官
被      告  乙○○
上列被告因傷害案件，經檢察官聲請簡易判決處刑（94年度偵字
第6338號），本院士林簡易法庭認本件不宜以簡易判決處刑，移
送刑事庭改依通常程序審理，判決如下：
    主  文
乙○○傷害人之身體，處拘役伍拾玖日，如易科罰金，以佰元
折算壹日。
    事  實
一、乙○○於民國94年1 月27日21時許，乘坐友人彭文聲駕駛之
    車牌號碼A5-510號遊覽車，行經臺北市○○區○○街125 巷
    巷口時，彭文聲因行車糾紛，乃下車與原在前方駕駛車牌號
    碼918-CH號計程車之甲○○理論，乙○○亦隨之下車與甲○
    ○發生口角，嗣甲○○打開計程車門，正欲自車內取出拐杖
    鎖時，乙○○見狀，旋以計程車車門緊夾甲○○身體，與彭
    文聲合力奪下拐杖鎖，乙○○因一時氣憤，竟基於傷害犯意
    ，出拳毆打甲○○，致甲○○受有鼻骨骨折、顏面部及右眼
    部周圍挫傷之傷害，嗣經彭文聲拉開，乙○○始行罷手。
二、案經甲○○訴由臺北市政府警察局內湖分局報請台灣士林地
    方法院檢察署檢察官偵查起訴。
    理  由
一、訊據被告乙○○對其於上開時地與告訴人甲○○發生口角之
    事實供認不諱，惟矢口否認有何傷害犯行，辯稱：伊看到告
    訴人到車內拿枴杖鎖，才衝過去用他的計程車門夾住他，和
    告訴人拉扯搶枴杖鎖，伊並未毆打告訴人，伊有被拐杖鎖打
    到，告訴人鼻子之傷勢或係因遭伊用車門夾住或搶拐杖鎖時
    碰撞所致云云。經查：
    (一)上開事實，業據告訴人於本院審理時指訴綦詳（本院95年
      2 月15日審理筆錄第3 、4 頁），並有診斷證明書1 份在
      卷可稽（附偵卷第25頁）。雖告訴人否認於案發當日曾企
      圖自其計程車上取出拐杖鎖，稱：我要回去車上正在開車
      門，被告就衝過來用車門夾住我身體，又揮拳打我，他打
      我之前，我沒有進入車內，不可能先拿拐杖鎖出來云云（
      本院95年2 月15日審理筆錄第3 、4 頁）。惟告訴人於案
      發當日欲從車內取出拐杖鎖等情，業據證人彭文聲於告訴
      人請求損害賠償事件審理時證述甚明，稱：我看見原告（
      按即告訴人）要從計程車內取出類似拐杖鎖，長約70公分
      的物品，被告一直不讓他拿出來，所以2 個人發生拉扯等
      語（見本院94年度士簡附民字第35號卷第28頁），核與被
      告所稱案發當日告訴人欲從計程車內取出拐杖鎖等語相符
      ，應認告訴人確有以上舉動。
    (二)再被告於檢察官偵訊時供稱：甲○○衝進車內準備拿拐杖
      鎖，我就跑過去用車門將他夾住，彭文聲就將他的拐杖鎖
      搶走，後來我們就離開云云（見偵卷第30、30頁），核與
      其於本院審理時所供其有與告訴人發生拉扯云云，被告有
      遭拐杖鎖打到，告訴人之臉鼻亦可能係遭拐杖鎖碰傷云云
      ，並不相符，顯見被告對案發經過之陳述有所隱暪不實。
    (三)又依診斷證明書所載告訴人所受之傷勢，係鼻骨骨折、顏
      面部及右眼部周圍挫傷，揆諸其傷勢及於鼻、臉及眼部，
      範圍頗大，應非於搶奪拐杖鎖時偶一碰撞可致，亦非以車
      門夾住告訴人身體足以造成。
    (四)再案發當日晚間21時3 分、7 分及10分，先後有洪秋鳳、
      不詳姓名之女子、不詳姓名之男子、李姓男子等多人，打
      電話報警稱「打架」、「行車糾紛」、「打架受傷」，嗣
      由台北市政府警察局內湖分局康樂派出所員警黃式田、林
      紀仲前往處理，經當場詢問彭文聲、被告、告訴人等表示
      ，因行車糾紛造成告訴人受傷，彭文聲並表示願意道歉及
      賠償醫療費用，告訴人亦表示暫不提出告訴，並由彭文聲
      、告訴人、被告等3 人於員警工作日誌上簽名捺印指紋，
      有台北市政府警察局勤務指揮中心受理各類案件記錄單、
      員警工作日誌等附卷可稽（附偵卷第5 至10頁）。是依上
      開報案及處理經過，可知案發當日被告確有毆打告訴人成
      傷，否則報案人斷無於電話中表示「打架」、「打架受傷
      」等語，被告之友彭文聲亦不致表示願意賠償告訴人。
    (五)參以依被告所述案發當日之情節，被告原係乘坐友人彭文
      聲之遊覽車，嗣彭文聲因告訴人在前煞車致隨之緊急煞車
      ，造成被告內傷，被告因之下車與告訴人發生口角（參見
      本院94年11月17日準備程序筆錄第2 頁），是被告於下車
      前已因告訴人煞車對其不滿，下車與告訴人理論後，復見
      到告訴人欲至車上取來拐杖鎖，一時氣憤故出拳毆傷告訴
      人，亦核與常情不悖。
    (六)綜上，被告所辯，要屬飾卸之詞，不足採信。本件事證明
      確，被告犯行洵堪認定，應依法論科。
二、核被告所為，係犯刑法第277 條第1 項之傷害罪。爰審酌被
    告係因友人行車糾紛而有犯行、犯後飾詞卸責並拒與告訴人
    和解態度不佳並其品行、生活狀況、智識程度、犯罪之手段
    、對告訴人造成傷害之程度等一切情狀，量處如主文所示之
    刑，並諭知易科罰金之折算標準，以資懲儆。
據上論斷，應依刑事訴訟法第452 條、第299 條第1 項前段、刑
法第277 條第1 項、第41條第1 項、罰金罰鍰提高標準條例第1
條前段、第2 條，判決如主文。
本案經檢察官薛嘉珩到庭執行職務
中    華    民    國    95    年    3     月    1     日
                  刑事第五庭審判長法  官  朱光仁
                                  法  官  蘇嫊娟
                                  法  官  彭洪媛
以上正本證明與原本無異。
如不服本判決，應於判決送達後10日內，向本院提出上訴狀。
                                  書記官  周霙蘭
中    華    民    國    95    年    3     月    3     日
附錄本案論罪科刑法條全文：
中華民國刑法第277條第1項
 (普通傷害罪)
傷害人之身體或健康者，處三年以下有期徒刑、拘役或一千元以
下罰金。


司法院資訊處製作；財團法人民間司法改革基金會備份。
